臺灣臺中地方法院刑事判決　　　　　　　　　　　　九十三年度易字第一八九五號
　　公　訴　人　臺灣臺中地方法院檢署檢察官
　　被　　　告　丙○○
右列被告因違反電子遊戲場業管理條例案件，經檢察官聲請以簡易判決處刑（九十三
年度偵字第九三三九號），本院臺中簡易庭認不宜逕以簡易判決處刑，簽移本院依通
常程序審理（九十三年度中簡字第一九○九號），本院判決如左：
    主  文
丙○○違反未依電子遊戲場業管理條例規定辦理營利事業登記，不得經營電子遊戲場
業之規定，處拘役伍拾伍日，如易科罰金，以參佰元折算壹日。扣案之電子遊戲機「
滿天星魔術方塊」壹台（含ＩＣ板壹塊）沒收。
    事  實
一、丙○○前於民國九十一年間因違反電子遊戲場業管理條例案件，經本院臺中簡易
    庭判處拘役三十日確定，於九十一年十月三十一日易科罰金執行完畢；復於九十
    三年間違反電子遊戲場業管理條例案件，經本院於九十三年四月二十一日判處拘
    役四十日，嗣於九十三年五月十日判決確定，於九十三年六月十四日易科罰金執
    行完畢；再於同年四月二日因違反電子遊戲場業管理條例案件為警查獲，因其犯
    行係於上開案件宣示日（九十三年四月二十一日）前，經檢察官認定為前案判決
    效力所及，而予不起訴處分，猶不知悔改。其明知未依電子遊戲場業管理條例規
    定辦理營利事業登記者，不得經營電子遊戲場業，竟基於經營電子遊戲場為業之
    犯意，於九十三年五月十四日下午四時許，在臺中市○區○○路三段三十九號其
    所經營之「森之林茶坊」內，擺設其所有之電子遊戲機「滿天星魔術方塊」一台
    供不特定人把玩，其方式係客人將十元硬幣投入機台內，即可玩三次，將方塊連
    成一線，即可得分，方塊若堆積至畫面最上方，則遊戲結束，而經營電子遊戲場
    業。嗣於九十三年五月十四日晚間十時五十五分許，為警在上址查獲，並扣得前
    揭電子遊戲機「滿天星魔術方塊」一台（含ＩＣ板一塊）。
二、案經臺中市警察局第三分局報告臺灣臺中地方法院檢察署檢察官偵查後聲請簡易
    判決處刑。
    理  由
一、訊據被告丙○○固坦承未依電子遊戲場業管理條例之規定辦理營利事業登記，且
    在上開時地擺設其所有之電子遊戲機「滿天星魔術方塊」一台之事實，惟矢口否
    認有何違反電子遊戲場業管理條例之犯行，辯稱：該機台前已經不起訴處分，且
    是買來僅供員工消遣之用，而原本係擺在二樓廚房，當天因廚房清掃之故，遂將
    之移置於一樓，且機台內並無硬幣，查獲當時其在睡覺，下樓才知機台有插電云
    云。經查：
  (一)判決既判力之範圍，應以最後審理事實法院宣示判決日為判斷標準，亦即確定判
    決之既判力，及於全部之犯罪事實，以宣示判決日為基準，並非以判決確定日為
    準，因此若在宣示判決後，始行發生之事實，既非該法院所得審判，即為該案判
    決之既判力所不能及，而屬另一犯罪問題。至刑事訴訟法第二百六十條雖規定，
    不起訴處分已確定者，非有該條第一、二款情形之一，不得對於同一案件再行起
    訴，惟該法條所稱之同一案件，係指事實上之同一案件而言，不包括連續犯、牽
    連犯之法律上同一案件。蓋檢察官之不起訴處分，並無審判不可分原則之適用，
    從而已經不起訴處分之部分，即與其他未經不起訴處分之部分，不生全部與一部
    之問題，其他部分經偵查結果，如認為應提起公訴者，自得提起公訴，不受刑事
    訴訟法第二百六十條規定之限制。被告前因違反電子遊戲場業管理條例案件，經
    本院於九十三年四月二十一日以九十二年度中簡上字第五三六號判決宣示處拘役
    四十日；復於九十三年一月底至同年四月二日因違反電子遊戲場業管理條例案件
    為警查獲，經臺灣臺中地方法院檢察署檢察官九十三年度偵字第七○三七號不起
    訴處分，有上開本院九十二年度中簡上字第五三六號刑事判決、臺灣臺中地方法
    院檢察署九十三年度偵字第七○三七號不起訴處分書各一份在卷可參，而本案被
    告之犯行係發生於九十三年五月十四日，已為九十三年四月二十一日本院九十二
    年度中簡上字第五三六號判決宣示日之後，其自非該確定判決之既判力效力所及
    甚明；另依臺灣臺中地方法院檢察署檢察官九十三年度偵字第七○三七號不起訴
    處分書，又係對於九十三年一月底至九十三年四月二日被告之犯行所為偵查結果
    ，與本案並非事實上之同一案件，亦足認定。被告辯以本件業經不起訴處分云云
    ，顯有誤會，被告於本院審理中亦稱其看錯，經不起訴處分是另一案件等語，揆
    之前揭說明，本案被告犯行公訴人據以起訴並無任何違背法令之處，合先敘明。
  (二)被告未依電子遊戲場業管理條例規定辦理營利事業登記而擺設其所有「滿天星魔
    術方塊」一台之事實，業據被告迭於警詢時、偵查中及本院審理中坦承不諱，並
    有現場照片五幀、現場圖一張在卷可稽，復有「滿天星魔術方塊」一台（含ＩＣ
    板一塊）扣案可資佐證，足證其此部分之自白與事實相符。
  (三)被告雖辯另以其擺設之機台僅供員工消遣之用，因清掃二樓廚房之故始將機台自
    二樓廚房移置於一樓暫置，且機台內並無硬幣云云。惟查本件查獲機台係被告於
    九十三年五月十四日下午四時許才買來擺設一節，業據被告於偵查中供認無訛，
    而被告前於九十一年七月一日起至同年七月二十一日凌晨一時二十分止，即因未
    依規定辦理營利事業登記，而基於經營電子遊戲場為業之犯意而在上址擺設電子
    遊戲機四部供不特定人把玩，違反電子遊戲場業管理條例第十五條之規定，經本
    院臺中簡易庭以九十一年度中簡字第一四九二號判處拘役三十日確定；復於九十
    二年十月十五日至同年月十八日晚間十一時十分許，又因違反上開規定，經本院
    以九十二年度中簡上字第五三六號判處拘役四十日確定；繼於九十三年一月底起
    至九十三年四月二日晚間十時十分許止，承前之犯意又在上址擺設電子遊戲機一
    台供不特定人把玩，然因其行為係前開確定判決既判力所及，經臺灣臺中地方法
    院檢察署檢察官以九十三年度偵字第七○三七號為不起訴處分確定，此有本院臺
    中簡易庭九十一年度中簡字第一四九二號判決一份在卷可參，復經本院依職權調
    閱本院九十二年中簡上字第五三六號案卷及臺灣臺中地方法院檢察署九十三年度
    偵字第七○三七號偵查案卷核閱屬實。被告迭因違反電子遊戲場業管理條例為警
    查獲究辦，且曾經法院判刑，復於查獲當日之九十三年五月十四日下午四時許買
    入機台擺設，是被告既已明知此等行為係屬違法。被告於本院審理中另辯稱店內
    每個月或一個多月清洗廚房一次，約在月中，每月十日至二十日間清洗，因廚房
    很小，清洗廚房要將機台搬出，本件查獲之機台一年前就買入，是與九十三年四
    月二日查獲者是同時購買，買入後本件查獲之機台一直放在廚房，另九十三年四
    月二日查獲之機台放置在一樓騎樓云云，非惟與其於偵查中供述情節不符，且被
    告前於九十三年四月二日在同一地點因擺設電子遊戲機台一台為警查獲，其即辯
    以該機台係放在廚房供員工把玩，因油煙關係搬至樓下云云（見臺灣臺中地方法
    院檢察署九十三年度偵字第七○三七號九十三年四月三日偵訊筆錄），此與上開
    被告所辯九十三年四月二日查獲之機台一直放在一樓騎樓不符，依被告所辯二台
    機台係同時於一年前買入，倘因廚房油煙之故而搬至樓下，應係二台均遷移至樓
    下以避油煙，方屬正辦，豈有僅搬取其中一台下樓而於九十三年四月二日為警查
    獲後，復於九十三年五月十四日因清洗廚房再搬下另一機台之理。而被告於本院
    再三辯以本件查獲機台原置於廚房云云，而其於前案辯以九十三年四月二日查獲
    之機台亦置於廚房云云，且於本院審理中辯稱二者均係同時購買云云，苟如是則
    上開二台機台原均係置於廚房，其情形更與被告所辯廚房甚小、清洗之際尚需將
    機台搬至樓下一節不侔。
  (四)而本件機台查獲時，確有插上電源一節，業據被告於警詢時供述明確，核與與證
    人即現場查獲之臺中市警察局第三分局警員乙○○到庭證述情節相符，且依查獲
    現場照片及現場圖所示，本件查獲「滿天星魔術方塊」電子遊戲機擺放於其所經
    營之「森之林茶坊」之營業場所內，且機台前放置供人乘坐之椅子等情，有現場
    照片五幀（偵卷第十三、十四頁）、現場圖一份在卷可參，倘該機台係供店內員
    工自行把玩，當不致置於營業場所內；又該機台如係因清洗廚房之故暫放該處，
    更不致有插上電源放置坐椅而處於隨時可供人把玩之狀態。由此觀之，被告顯非
    因清掃之故始將機台由二樓廚房移置於一樓僅暫時放置。被告雖另辯以機台內並
    未查到硬幣云云，核與臺中市警察局第三分局扣押筆錄記載扣案之機台內雖未查
    獲任何硬幣一節相符，然以警方查獲時被告將機台打開，其發現內有硬幣，但被
    告趁其不注意之際將硬幣取走，致警方人員無法扣案故未於扣押筆錄記載等情，
    業據證人乙○○於本院審理中證述明確，足徵該機台應係有供人投幣把玩之事實
    。況以被告在其經營之茶坊內擺設電子遊戲機台業已插電營業並備便坐椅，足供
    不特定客人把玩，已如前述，即屬經營此項業務，縱查獲當時尚無客人投幣消費
    ，致使查機台時並未扣得硬幣，然有無硬幣扣案並不影響有無經營電子遊戲場業
    之認定。故縱認被告所辯機台內並無硬幣一節屬實，仍無解其經營電子遊戲場業
    之事實。
  (五)綜上所述，被告辯以查獲機台係供員工自行把玩、因清洗廚房暫時放置等情，均
    係卸責遁詞，不足採信。本件事證明確，被告犯行洵堪認定，應予依法論科。
二、被告未依電子遊戲場業管理條例之規定，辦理營利事業登記證，即擅自在其所經
    營之「森之林茶坊」擺設電子遊戲機供人把玩，核其所為，係違反電子遊戲場業
    管理條例第十五條之未辦理營利事業登記證，不得經營電子遊戲場業之規定，應
    依同條例第二十二條之規定處罰。爰審酌被告前曾於九十一年十月十四日，因違
    反電子遊戲場業管理條例經本院臺中簡易庭判處拘役三十日確定，於九十一年十
    月三十一日易科罰金執行完畢；復於九十三年五月十日，因違反電子遊戲場業管
    理條例經本院判處拘役四十日確定，於九十三年六月十四日易科罰金執行完畢，
    有臺灣高等法院被告全國前案紀錄表一份附卷可稽，其迭因違反電子遊戲場業管
    理條例案件經法院論罪科刑，仍依然故我，復有本件犯行，其素行不佳，且犯後
    猶飾詞卸責，未見悔意，犯後態度難認良好，惟被告所擺設之機台數量僅一台，
    擺設當日即為警查獲，經營時間甚短，情節非重，對於社會之危害尚屬輕微等一
    切情狀，量處如主文所示之刑，並諭知易科罰金之折算標準，以資懲儆。扣案之
    電子遊戲機「滿天星魔術方塊」一台（含ＩＣ板一塊）係被告所有，且供犯罪所
    用之物，業據被告供明在卷，應依刑法第三十八條第一項第二款之規定，予以宣
    告沒收。另被告於審理中聲請傳訊臺中市警察局第三分局合作派出所員警及就機
    台扣案之人員，欲證明機台內並無硬幣之事實云云，然機台內是否有硬幣對於被
    告犯行之認定並無關聯，已見前述，是與本案之待證事實無關，自無調查之必要
    ，附此敘明。
據上論斷，應依刑事訴訟法第四百五十二條、第二百九十九條第一項前段，電子遊戲
場業管理條例第二十二條，刑法第十一條前段、第四十一條第一項前段、第三十八條
第一項第二款，罰金罰鍰提高標準條例第二條，判決如主文。
本案經檢察官甲○○到庭執行職務
中      華      民      國      九十三      年      十    月  二十七    日
                                    臺灣臺中地方法院刑事第十四庭
                                        審判長法  官  楊真明
                                              法  官  黃渙文
                                              法  官  陳  葳
右正本證明與原本無異
如不服本判決，應於收受本判決後十日內向本院提出上訴書狀，其未敘述上訴理由者
，並得於提起上訴後十日內向本院補提理由書狀（均須按他造當事人之人數附繕本）
「切勿逕送上級法院」
                                              書記官
中      華      民      國      九十三      年      十    月  二十七    日
附錄法條：
電子遊戲場業管理條例第十五條：
未依本條例規定辦理營利事業登記者，不得經營電子遊戲場業。
電子遊戲場業管理條例第二十二條：
違反第十五條規定者，處行為人一年以下有期徒刑、拘役或科或併科新臺幣五十萬元
以上二百五十萬元以下罰金。
